【裁判字號】    89,勞訴,11
【裁判日期】    890613
【裁判案由】    損害賠償
【裁判全文】
臺灣桃園地方法院民事判決  八十九年度勞訴字第十一號
    原      告  丙○○
    法定代理人  乙○○
    訴訟代理人  張靜怡
    複  代理人  陳怡文
    被      告  尚捷電子?
    法定代理人  甲○○
右當事人間損害賠償事件，本院判決如左：
    主    文
原告之訴及假執行之聲請均駁回。
訴訟費用由原告負擔。
    事    實
一、原告方面：
  （一）聲明：被告應給付原告新台幣（下同）五十萬四千元及自民國八十七年四月
              十六日起至清償日止按年息百分之五計算之利息，及一百七十五萬二
              千元及自八十七年五月十五日至清償日止按年息百分之五計算之利息
              ，及為以供擔保為條件之假執行宣告。
  （二）陳述：原告於八十七年四月七日起受僱於被告公司擔任生產線工作，被告公
              司竟違法安排原告於每日夜間十時至翌晨六時工作，致原告於八十七
              年四月十六日凌晨三時下班途中發生車禍，原告既係因職業災害而成
              植物人，而其受僱於被告公司期間每月平均工資係二萬一千元，而自
              事故發生至今約滿二年，被告自應依勞基法第五十九條第二款前段及
              同法施行細則第三十條、第三十一條之規定，給付原告此期間之工資
              五十萬四千元及遲延利息。又勞工受傷時雇主應補償其必須之醫療費
              用，勞動基準法第五十九條第一款定有明文，原告因車禍受傷成植物
              人，目前均由其父照顧，親屬看護所付出之勞力，因可比照僱用職業
              護士看護之情況，而向被告請求。依一般醫院看護人員新台幣二千四
              百元之薪資，至起訴之日起向前推算兩年期間，被告需支付必要之醫
              療費用一百七十五萬二千元及因遲延利息。
  （三）證據：提出原告八十七年四月薪資表、被告公司老闆娘於八十七年四月間電
              話錄音帶譯文、被告公司會計人員之談話錄音帶譯文。
二、被告方面：
     一、聲明：原告之訴駁回。
     二、陳述：原告曾於八十七年四月七日起受僱於渠公司任不定時臨時計時員工
         ，但因原告近視太深不適任渠公司之工作，遂於八十七年四月十五日凌晨
         三時三十分許上完夜班後遭渠公司解雇，原告於離職後所發生之意外事件
         ，即與被告公司無關。
     三、證據：提出本院八十七年勞訴字第十六號及台灣高等法院八十八年勞上字第
               四十號判決。
      理    由
一、本件原告於言詞辯論期日終結前為訴之追加，因與起訴請求之基礎事實同一，爰
    准許其追加，合先敘明。
二、原告主張伊於八十七年四月七日起受僱於被告公司，每月薪資約二萬一千元，被
    告公司違法安排其於夜間工作，致伊於八十七年四月十六日凌晨三時下班返家途
    中遭遇車禍，為此依勞動基準法第五十九條第一款及第二款前段起訴請求被告給
    付原告工資五十萬四千元及必需之醫療費用一百七十五萬二千元，並提出原告四
    月份薪資表及錄音帶譯文二份為證，被告對於曾於八十七年四月七日起僱用原告
    一節固不否認，惟辯稱：已於八十七年四月十五日解雇原告，原告於離職後所發
    生之意外，與被告無關等語。
三、原告主張伊於八十七年四月七日起受僱於被告公司，每月薪資約二萬一千元，於
    八十七年四月十六日凌晨三時許發生車禍一節，業據提出薪資表為證，且為被告
    所不爭執，復經本院調閱八十七年壢簡字第六四五號卷宗核閱屬實，前開事實堪
    信為真實。本件兩造所爭執點為，原告於八十七年四月十五日晚上至同年月十六
    日凌晨，有繼續在被告公司上班之事實，而車禍係在下班途中所發生。經查，依
    被告公司之勞動契約與工作規則第一則第一點規定：「本公司所有新進人員（包
    含新進員工與不定時臨時計時工）均須經試用。（一般員工為四十日，不定時臨
    時計時工為一個月）：：：」，第三點約定「所有新進人員於試用期間內，若有
    不適任者，公司可隨時以口頭之方式，當面辭退新進人員，此有被告於本院八十
    七年勞訴字第十六號案件審理中提出該公司之勞動契約與工作規則附於前開卷可
    查。又查，被告公司之員工上、下班，均需打卡一節，業據被告公司法定代理人
    甲○○於上揭案件審理中供陳明確，並有原告於前開案件審理中所提出之考勤表
    可查，依上揭原告考勤表上之記載觀之，原告並無在八十七年四月十五日晚上二
    十二時三十分起至同年月十六日凌晨三時三時三十分許在公司上班之記錄；再查
    ，證人陳煥光、陳雲仙、蔡惠美、吳余秀英等人於前揭案件審理中，均一致證稱
    「老闆叫原告八十七年四月十五日以後不用來上班」等情；足證原告主張八十七
    年四月十五日晚上至同年月十六日凌晨，確曾在被告公司上班云云，即非可採，
    應認被告辯稱原告於八十七年四月十五日即已離職為真實，換言之，原告發生車
    禍之當日已非被告公司員工一節應屬可信。
四、按當事人主張對己有利之事實，就其事實有舉證之責任，民事訴訟法第二百七十
    二條定有明文；依前所述，原告既無法舉證以明其於車禍發生當日確有繼續在被
    告公司上班之事實，從而，其依勞動基準法第五十九條第一款、第二款規定請求
    告給付原領工資五十萬四千元及必須之醫療費用一百七十五萬二千元，洵非有據
    ，不應准許。原告之訴既經駁回，其假執行之聲請亦失所附麗，應併予駁回。
五、本件事證已臻明確，兩造其餘主張陳述及所提之證據，經審酌與本案前揭判斷不
    生影響，均毋庸再予審酌，附此敘明。
六、據上論結，原告之訴為無理由，依民事訴訟法第七十八條判決如主文。
中      華      民      國    八十九    年      六      月  十三   日
                                        臺灣桃園地方法院民事第一庭
~B法      官  邱育佩
右為正本係照原本作成
如對本判決上訴須於判決送達後廿日內向本院提出上訴狀
中      華      民      國    八十九    年      六      月  十三   日
~B書  記  官  羅英梅


司法院資訊處製作；財團法人民間司法改革基金會備份。
